臺灣屏東地方法院刑事判決　　　　　　 100年度訴字第1308號
公　訴　人　臺灣屏東地方法院檢察署檢察官
被　　　告　陳文堅
上列被告因違反毒品危害防制條例案件，經檢察官提起公訴（100
年度毒偵字第1740號），本院於準備程序進行中，因被告就被訴
事實為有罪之陳述，經告知簡式審判程序意旨，並聽取公訴人及
被告之意見後，本院合議庭裁定由受命法官獨任依簡式審判程序
審理，判決如下：
    主  文
陳文堅施用第一級毒品，累犯，處有期徒刑拾月；又施用第二級
毒品，累犯，處有期徒刑肆月。應執行有期徒刑壹年。
    事  實
一、陳文堅前於民國88年間因施用毒品案件，經本院以88年度毒
    聲字第1883號裁定送觀察、勒戒後，因認無繼續施用毒品之
    傾向，而於88年9 月16日執行完畢釋放出所，並由台灣屏東
    地方法院檢察署檢察官以88年度毒偵字第204 號為不起訴處
    分確定。又於上開觀察、勒戒執行完畢釋放後之5 年內之89
    年間，因施用毒品案件，再經本院以89年毒聲字第56號裁定
    送觀察、勒戒後，因認有繼續施用毒品之傾向，再經本院以
    89年度毒聲字第243 號裁定令入戒治處所施以強制戒治，並
    另由台灣屏東地方法院檢察署檢察官提起公訴。強制戒治部
    分嗣經停止戒治及撤銷停止戒治，於89年8 月22日執行完畢
    。起訴部分則經本院以88年度潮簡字第54號判處有期徒刑6
    月確定。又於93年間因施用毒品案件，為本院以93年度簡上
    字第133 號判決判處有期徒刑1 年2 月，經上訴後駁回確定
    ；再於94年間因施用毒品案件，經台灣高等法院高雄分院以
    94年度上訴字第1069號判決判處有期徒刑1 年2 月確定；上
    開2 案接續執行，於96年6 月22日因縮刑期滿執行完畢。詎
    猶不知悔改，明知海洛因及甲基安非他命分屬第一、二級毒
    品，不得持有及施用，仍分別基於施用第一、二級毒品之犯
    意，於100 年4 月27日某時，在其位於高雄市○○區○○里
    ○○路98巷4 之1 號居處內，先將第一級毒品海洛因加水置
    於其所有之針筒後，以注射之方式施用第一級毒品1 次。再
    將第二級毒品甲基安非他命置於其所有之玻璃球內，以火燒
    烤吸食所產生煙霧之方式，施用第二級毒品1 次。嗣於同年
    月28日14時20分許，因另案遭通緝而為警在屏東縣枋寮鄉○
    ○村○○路424 號住處緝獲。於犯罪偵查機關尚未發覺其本
    次施用第二級毒品之行為前，主動向員警坦承本次施用第二
    級毒品之行為而自首，並同意採尿送驗，檢出尿液中確呈海
    洛因代謝後之嗎啡及甲基安非他命陽性反應。
二、案經陳文堅自首、屏東縣政府警察局枋寮分局報告台灣屏東
    地方法院檢察署檢察官偵查起訴。
    理  由
一、本件被告陳文堅所犯係死刑、無期徒刑、最輕本刑為3 年以
    上有期徒刑以外之罪，其於準備程序就前揭被訴事實為有罪
    之陳述，經受命法官告知簡式審判程序之旨，並聽取其與公
    訴人之意見後，本院認無不得或不宜改依簡式審判程序進行
    之情事，依刑事訴訟法第273 條之1 第1 項、第284 條之1
    規定，裁定本件由受命法官獨任進行簡式審判程序，合先敘
    明。
二、上揭犯罪事實，業據被告於警詢及本院審理中均坦承不諱；
    且被告於100 年4 月28日為警所採集之尿液，經屏東縣政府
    警察局枋寮分局員警初步檢驗後，再送正修科技大學超微量
    研究科技中心以酵素免疫分析法及氣相層析質譜儀法檢驗，
    均呈甲基安非他命及嗎啡（即海洛因代謝後成分）之陽性反
    應，此有該中心100年5 月26 日編號R00-0000-000號尿液檢
    驗報告、屏東縣政府警察局枋寮分局查獲涉嫌毒品危害防制
    條例罪查獲初步檢驗報告表、毒品案件涉嫌人尿液採證編號
    姓名對照表、尿液初步檢驗照片2張在卷可稽，上述鑑驗結
    果，均係檢驗機關本於專業知識及以精密儀器或科學檢驗方
    法所得之結論，自可憑信。此外，復有員警偵查報告、查獲
    施用毒品案件報告表各1 份、查獲照片2 張附卷可參，綜上
    足認，本案事證明確，被告上開犯行，應堪認定。
三、被告前於88年間因施用毒品案件，經本院以88年度毒聲字第
    1883號裁定送觀察、勒戒後，因認無繼續施用毒品之傾向，
    而於88年9 月16日執行完畢釋放出所，並由台灣屏東地方法
    院檢察署檢察官以88年度毒偵字第204 號為不起訴處分確定
    。又於上開觀察、勒戒執行完畢釋放後之5 年內之89年間，
    因施用毒品案件，再經本院以89年毒聲字第56號裁定送觀察
    、勒戒後，因認有繼續施用毒品之傾向，再經本院以89年度
    毒聲字第243 號裁定令入戒治處所施以強制戒治，並另由台
    灣屏東地方法院檢察署檢察官提起公訴。強制戒治部分嗣經
    停止戒治及撤銷停止戒治，於89年8 月22日執行完畢。起訴
    部分則經本院以88年度潮簡字第54號判處有期徒刑6 月確定
    等情，有台灣高等法院被告前案紀錄表1 份在卷可按，是被
    告已於首度觀察、勒戒執行完畢後5 年內再犯毒品案件，本
    件雖於5 年後再犯，仍應依法論罪科刑（最高法院97年度第
    5 次刑事庭會議決議意旨參照）。
四、查海洛因及甲基安非他命分屬毒品危害防制條例第2 條第2
    項第1 款、第2 款所規定之第一級、第二級毒品，不得持有
    、施用，被告竟持以施用，是核其所為，係犯毒品危害防制
    條例第10條第1 項、第2 項之施用第一級毒品、第二級毒品
    罪。其施用前持有海洛因及甲基安非他命之低度行為，為施
    用之高度行為所吸收，不另論罪。被告有事實欄所載之有期
    徒刑執行完畢紀錄，有台灣高等法院被告前案紀錄表1 份附
    卷可參，其於有期徒刑執行完畢後，5 年以內故意再犯本件
    有期徒刑以上之2 罪，皆為累犯，均應依刑法第47條第1 項
    之規定加重其刑。被告於100 年4 月28日15時20分為員警查
    獲時僅在其左手臂上發覺新注射之針筒痕跡，而斯時被告即
    向員警坦承有施用第一級、第二級毒品等情，有員警偵查報
    告1 份在卷可按（見警卷第2 頁），是在其主動坦承前，具
    犯罪偵查權限之員警僅發覺其施用第一級毒品罪部分，並無
    其他具體事證可合理懷疑被告亦有施用第二級毒品之行為，
    是被告所為合於刑法第62條前段之自首要件，爰依該條規定
    就其施用第二級毒品罪部分減輕其刑，至施用第一級毒品之
    部分則無自首規定之適用。被告所犯施用第二級毒品罪有上
    開加重減輕事由，爰依法先加後減之。被告所犯上開2 罪，
    犯意各別，行為互殊，應予分論併罰。
五、爰審酌被告前因施用毒品案件，經2 次觀察、勒戒及強制戒
    治執行完畢後後，仍不思悔改，徹底去除施用毒品之惡習，
    竟又施用毒品，顯其無戒絕毒品之意且繼續沈淪毒海之中，
    及兼衡其素行狀況、施用毒品對社會治安造成之危害，生活
    狀況、教育程度、犯後坦承犯行，態度尚佳、公訴檢察官之
    求刑等一切情狀，分別量處如主文所示之刑，並定應執行刑
    。至被告施用第一、二級毒品所用之注射針筒1 支及玻璃球
    1 個，未據扣案，且已遭被告用畢後丟棄，業據其於審理中
    供承屬實，復無證據證明現仍存在，故不為沒收之宣告。
據上論斷，應依刑事訴訟法273 條之1 第1 項、第299 條第1 項
前段，毒品危害防制條例第10條第1 項、第2 項，刑法第11條前
段、第47條第1項、第62條前段、第51條第5 款，判決如主文。
本案經檢察官邱呂凱到庭執行職務。
中    華    民    國  100     年    11    月    21    日
                  刑事第五庭    法  官  劉怡孜
以上正本證明與原本無異。
如不服本判決應於收受判決後10日內向本院提出上訴書狀，並應
敘述具體理由；其未敘述上訴理由者，應於上訴期間屆滿後20日
內向本院補提理由書（均須按他造當事人之人數附繕本）「切勿
逕送上級法院」。
中    華    民    國   100    年    11    月    23    日
                                書記官  薛慧茹
附錄本案論罪科刑法條：
毒品危害防制條例第10條
施用第一級毒品者，處6 月以上5 年以下有期徒刑。
施用第二級毒品者，處3 年以下有期徒刑。